臺灣臺中地方法院刑事判決　　　　　　　　　　　　九十一年度訴字第二一一六號
　　公　訴　人　臺灣臺中地方法院檢察署檢察官
　　被　　　告　甲○○
右列被告因違反槍砲彈藥刀械管制條例案件，經檢察官提起公訴（九十一年度偵字第
三九九三號），本院判決如左：
    主    文
甲○○未經許可，持有可發射子彈具有殺傷力之玩具手槍，累犯，處有期徒刑壹年捌
月，併科罰金新台幣陸萬元，罰金如易服勞役，以新台幣玖佰元即銀元參佰元折算壹
日，扣案之仿ＣＯＬＴ廠半自動手槍製造之玩具手槍貳枝（槍枝管制編號分別為：0
000000000號及0000000000號，均含彈匣壹個），均沒收。又未
經許可，寄藏子彈，累犯，處有期徒刑伍月，併科罰金新台幣肆萬元，罰金如易服勞
役，以新台幣玖佰元即銀元參佰元折算壹日，扣案之口徑九厘米制式半自動手槍彈共
肆顆，均沒收。應執行有期徒刑貳年，併科罰金新台幣玖萬元，罰金如易服勞役，以
新台幣玖佰元即銀元參佰元折算壹日，扣案之仿ＣＯＬＴ廠半自動手槍製造之玩具手
槍貳枝（槍枝管制編號分別為：0000000000號及0000000000號
，均含彈匣壹個）及口徑九厘米制式半自動手槍彈共肆顆，均沒收。
    事    實
一、甲○○前曾於民國八十二年間因違反麻醉藥品管理條例案件，為本院以八十二年
    度訴字第一四五五號判處有期徒刑三年六月，並先後經臺灣高等法院臺中分院及
    最高法院分別於八十二年十一月三十日及八十三年三月三十日以八十二年度上訴
    字第三五三五號及八十三年度臺上字第一七五五號判處有期徒刑五月及三年三月
    確定，其後經臺灣高等法院臺中分院於八十五年十一月十三日以八十五年度聲字
    第七五三號定應執行有期徒刑三年六月確定，而於八十七年三月二十七日縮短刑
    期假釋期滿視為執行完畢。詎猶不知悔悟，明知未經許可，不得持有槍、彈，復
    於八十八年九月初某日，在臺中市第一廣場內之某一模型玩具店，以新台幣（下
    同）六千元之價格，同時購入仿ＣＯＬＴ廠半自動手槍製造之玩具手槍，槍管均
    為塑膠材質且已貫通，具有殺傷力之玩具手槍二枝（槍枝管制編號分別為000
    0000000號及0000000000號，均含彈匣壹個）及不具有殺傷力
    之子彈十顆，並將之置放在其所經營位於臺中市○○路之「大功圓紋身館」內而
    無故持有之。另甲○○明知其友人劉博紹（業於八十九年初在大陸地區死亡）於
    八十八年九月初某日，在前揭其經營之紋身館內所交付之口徑九ｍｍ制式半自動
    手槍彈四顆均具有殺傷力，竟仍基於未經許可寄藏子彈之犯意予以同時收受，並
    將之藏放在前揭紋身館內。嗣因同年十二月間某日，甲○○將前揭紋身館結束營
    業，遂再將前揭口徑九ｍｍ制式半自動手槍彈四顆連同前揭具有殺傷力之玩具手
    槍二枝等槍、彈一併攜至其父親徐順松位於臺中縣東勢鎮○○街三八巷三號之住
    處置放。迄於九十一年二月十四日下午二時許，甲○○復將其中二顆口徑九ｍｍ
    制式半自動手槍彈攜帶至其友人劉建民位於臺中縣東勢鎮○○街二一號之住處予
    以棄置。嗣經警分別於九十一年二月十六日下午八時二十分許，在劉建民前揭住
    處查獲該口徑九ｍｍ制式半自動手槍彈二顆，並於同年月十九日下午八時三十五
    分許，至徐順松前揭住處查獲前揭具有殺傷力之玩具手槍二枝與另二顆口徑九ｍ
    ｍ制式半自動手槍彈、不具殺傷力之子彈十顆，以及劉博紹寄放前揭制式子彈時
    同時交予甲○○而不具殺傷力之霰彈槍子彈一顆，始循線獲悉上情。
二、案經臺中縣警察局東勢分局報請臺灣臺中地方法院檢察署檢察官偵查起訴。
    理    由
一、訊據被告甲○○固對其確於前揭時、地持有及寄藏前揭槍、彈等情均供認不諱，
    核與證人即與其同居之父親徐順松及其姐徐玉秋，以及友人劉建民分別於警詢及
    偵查中證述之情節相符，且有照片、現場圖及扣押筆錄附卷足參；惟被告甲○○
    仍矢口否認其有何違反槍砲彈藥刀械管制條例之犯行，辯稱：其購得如附表所示
    之手槍二枝均僅係玩具手槍，應不具殺傷力云云。然查：（一）扣案之子彈四顆
    經送內政部警政署刑事警察局鑑驗之結果，認均係口徑九ｍｍ之制式半自動手槍
    之子彈，均具有殺傷力，有該局九十一年三月十一日刑鑑字第三九七五八號鑑驗
    通知書在卷足憑，自已足認被告受其友人劉博紹所託而寄藏之子彈四顆均屬違禁
    物，依法不得持有、寄藏甚明，是被告辯稱其未寄藏具有殺傷力之子彈云云，顯
    非足取。（二）此外，扣案之改造四五手槍二枝，均含彈匣一個，槍枝管制編號
    分別為0000000000號及0000000000號，均認係仿ＣＯＬＴ
    廠半自動手槍製造之玩具手槍，槍管均為塑膠材質且已貫通，均經實際裝填適用
    之子彈（以玩具金屬彈殼加裝底火、玩具槍底火片二片（替代火藥）及直徑約六
    ｍｍ、重約零點八八公克之鋼珠組合而成）試射結果，測得鋼珠之發射速度均為
    每秒三五六公尺，其動能均為五五點七六焦耳，單位面積動能均為每平方公尺一
    九九點一焦耳等情，既同有前揭鑑驗通知書在卷足參；而殺傷力之相關數據，雖
    按美國軍醫總署定義，乃指彈丸撞擊動能達五十八呎磅（約為七十八點六焦耳）
    ，則足以使人喪失戰鬥能力，然我國內政部警政署刑事警察局對活豬作射擊測試
    結果，彈丸單位面積動能達每平方公尺二十四焦耳，則足以穿入豬隻皮肉層，而
    依日本科學警察研究所之研究結果，彈丸面積動能達每平方公尺二十焦耳，則足
    以穿入人體皮肉層等情，復有司法院秘書長八十一年六月十一日祕台廳（二）字
    第六九八五號函釋附卷可佐，則被告甲○○持有前揭玩具手槍二枝經試射後，其
    面積單位動能既均已超出前揭殺傷力之數據，亦即顯然足以穿入人體皮肉層，自
    確均具有殺傷力無訛，是被告以前揭情詞置辯，當非可取。本案事證明確，被告
    上開犯行，堪以認定。
二、核被告甲○○所為，分別係犯槍砲彈藥刀械管制條例第十一條第四項之未經許可
    ，持有可發射子彈具有殺傷力之玩具手槍罪及同條例第十二條第四項之未經許可
    ，寄藏子彈罪。又槍砲彈藥刀械管制條例既將「持有」與「寄藏」為分別之處罰
    規定，則單純之「持有」，固不包括「寄藏」，但「寄藏」之受人委託代為保管
    ，其保管之本身所為之「持有」，既係「寄藏」之當然結果，法律上自宜僅就「
    寄藏」行為為包括之評價，是被告前揭持有子彈之行為應為寄藏行為所吸收，不
    另論罪。被告所犯上開二罪間，犯意各別，行為互殊，應予分論併罰。被告前曾
    因違反麻醉藥品管理條例案件，為本院以八十二年度訴字第一四五五號判處有期
    徒刑三年六月，並先後經臺灣高等法院臺中分院及最高法院分別於八十二年十一
    月三十日及八十三年三月三十日以八十二年度上訴字第三五三五號及八十三年度
    臺上字第一七五五號判處有期徒刑五月及三年三月確定，其後經臺灣高等法院臺
    中分院於八十五年十一月十三日以八十五年度聲字第七五三號定應執行有期徒刑
    三年六月確定，而於八十七年三月二十七日縮短刑期假釋期滿視為執行完畢，此
    有臺灣臺中地方法院檢察署刑案資料查註紀錄表在卷可按，其於五年以內再犯本
    件有期徒刑以上之二罪，為累犯，應依刑法第四十七條規定均加重其刑。爰審酌
    被告犯罪之動機、目的、手段，其持有可發射子彈，具殺傷力之玩具手槍二枝與
    寄藏具有殺傷力之子彈四顆等物，對社會治安有重大危害，惟未持槍犯案等一切
    情狀，分別量處如主文所示之刑，並定其應執行之刑，且均諭知罰金易服勞役之
    折算標準。至扣案認係仿ＣＯＬＴ廠半自動手槍製造之玩具手槍二枝（槍枝管制
    編號分別為：0000000000號及0000000000號，均含彈匣壹
    個）及口徑九厘米之制式半自動手槍彈共四顆，均係違禁物，爰依刑法第三十八
    條第一項第一款之規定宣告沒收。
據上論斷，應依刑事訴訟法第二百九十九條第一項前段，槍砲彈藥刀械管制條例第十
一條第四項、第十二條第四項，刑法第十一條前段、第四十七條、第五十一條第五款
、第七款、第三十八條第一項第一款、第四十二條第二項，罰金罰鍰提高標準條例第
二條，判決如主文。
中      華      民      國      九十一      年    十    月    三十一    日
                                臺灣臺中地方法院刑事第二庭
                                        法  官  許  惠  瑜
右正本證明與原本無異。
如不服本判決，應於送達後十日內向本院提出上訴狀（須附繕本），上訴於台灣高等
法院台中分院。
                                        書記官
中      華      民      國      九十一      年    十    月    三十一    日
附錄論罪科刑法條
槍砲彈藥刀械管制條例第十一條第四項：未經許可，持有、寄藏或意圖販賣而陳列第
一項所列槍砲者，處一年以上七年以下有期徒刑，併科新台幣七百萬元以下罰金。
槍砲彈藥刀械管制條例第十二條第四項：未經許可，持有、寄藏或意圖販賣而陳列子
彈者，處五年以下有期徒刑，併科新台幣三百萬元以下罰金。
